【裁判字號】    89,易,2038
【裁判日期】    891011
【裁判案由】    竊盜
【裁判全文】
臺灣臺中地方法院刑事判決                        八十九年度易字第二三八號
    公  訴  人  臺灣台中地方法院檢察署檢察官
    被      告  乙○○
右列被告因竊盜案件，經檢察官提起公訴（八十九年度偵字第九０一七號），本院判
決如左：
    主  文
乙○○竊盜，累犯，處有期徒刑肆月。
    事  實
一、乙○○曾於民國（下同）八十六年間因違反麻醉藥品管理條例案件，經本院判處
    有期徒刑五月確定，於八十七年三月二十七易科罰金執行完畢。仍不知悔改，復
    意圖為自己不法之所有，於八十九年三月十九日下午四時許，在台中縣大里市○
    ○街六八號前，以不詳之方式，竊取停放於該處，全經緯所有，交由甲○○使用
    ，車號ＪＳＤ─九八三號之重型機車一輛，得手後供己騎用。嗣於八十九年五月
    二日晚上十時許，在彰化縣埔鹽鄉○○路○段一七四號光明加油站內停車場，乙
    ○○正欲騎乘該機車離去時為警查獲。
二、案經彰化縣警察局溪湖分局報由台灣彰化地方法院檢察署呈請台灣高等法院台中
    分院檢察署檢察長核轉台灣台中地方法院檢察署檢察官偵查起訴。
    理  由
一、訊據被告乙○○矢口否認有右揭竊盜犯行，辯稱：右開機車係伊於八十九年三月
    十九日晚上八、九時許，在大里市金城保齡球館前向真實姓名不詳綽號「謝主」
    之人借的云云，惟查：
    (1)右開機車係被害人全經緯所有，交由甲○○使用，於八十九年三月十九日下午
      四時許，在台中縣大里市○○街六十八號前失竊之情，業據証人甲○○於警訊
      中指訴甚詳，並有贓物認領保管單及車輛竊盜、車牌失竊資料個別查詢報表─
      查詢車輛認可資料一份附卷可稽。
    (2)被告初於警訊時供稱查獲之機車係於八十九年三月二十日向綽號「謝主」之男
      子在大里保齡球館前借得的，我不知道他的真實姓名、地址，認識約一星期等
      語，嗣於偵查中復改稱是在總統選舉完第二天（即八十九年三月十九日）向「
      謝主」借的，「謝主」住在我朋友林世昌家中，去朋友家或保齡球館可找到他
      ‧‧‧，他說下個禮拜再騎回來還他云云，於本院審理時復稱：借完車之後，
      隔天我要還他，但已經找不到他的人等語。前後所供，就借車之時間、期限、
      知否該「謝主」之住所等節均有出入，所供是否屬實，已非無疑；且查，其自
      承與該「謝主」者並非熟識，而被告亦非臨時短暫騎乘該車使用，何以與被告
      並非熟識之「謝主」願慷慨出借機車予被告騎用？且借車時未予約明還車之時
      間、地點，事後亦未出面催促被告還車？此再再均與常情有違。
    (3)再查，被告於本院審理時供稱：車子是在選舉第二天向他借的，我看過他騎過
      二、三天，所以我才沒有起疑等語，然查，如上所述，上開機車係於八十九年
      三月十九日下午四時許失竊之情，業據証人甲○○於警訊時供陳甚明，則被告
      辯稱伊借車（即八十九年三月十九日）前見過「謝主」騎過二、三天云云，核
      與實情不符。且按該車既係於八十九年三月十九日下午四時始失竊，則綽號「
      謝主」之人實際使用尚未滿一日，其為何旋將機車交付予被告騎用？再參以被
      告始終未能提供該「謝主」者之年籍等資料供本院傳訊查核乙節綜觀，足認被
      告上開所辯，全係憑空捏造之詞，不足採信。而若非被告有竊取該機車之犯行
      ，其何以有此畏罪卸飾之舉。是該機車為被告所竊，應屬無疑。事証明確，被
      告右揭犯行，洵堪認定。
二、核被告所為，係犯刑法第三百二十條第一項之竊盜罪。查被告曾於八十六年間因
    違反麻醉藥品管理條例案件，經本院判處有期徒刑五月確定，於八十七年三月二
    十七易科罰金執行完畢，有其台灣高等法院被告全國前案紀錄表一份在卷可稽。
    其於五年之內，再犯本件有期徒刑以之罪，為累犯，應依刑法第四十七條之規定
    加重其刑。爰審酌被告犯罪之動機、目的、手段、所竊財物價值及犯後猶飾詞否
    認犯行，顯無悔意等一切情狀，量處如主文所示之刑，以示懲儆。本案另扣得被
    告騎乘機車使用之鑰匙一支，然因被告否認犯行，亦無積極証據足資証明扣案鑰
    匙為被告所有供其竊盜該車或預備犯罪所用之物，且非違禁物，爰不在此宣告沒
    收，附此敘明。
據上論斷，應依刑事訴訟法第二百九十九條第一項前段，刑法第三百二十條第一項、
第四十七條，罰金罰鍰提高標準條例第一條前段，判決如主文。
中      華      民      國      八十九      年      十    月    十一    日
                                            法  官  吳幸芬
右正本證明與原本無異。
如不服本判決，應於判決送達後十日內向本院提出上訴狀( 應附繕本) ，上訴於台灣
高等法院台中分院。
                                            書記官
中      華      民      國      八十九      年      十    月    十一    日
附錄本案論罪科刑法條全文
刑法第三百二十條
意圖為自己或第三人不法之所有，而竊取他人之動產者，為竊盜罪，處五年以下有期
徒刑、拘役或五百元以下罰金。
意圖為自己或第三人不法利益，而竊佔他人之不動產者，依前項之規定處斷。
前二項之未遂犯罰之。


司法院資訊處製作；財團法人民間司法改革基金會備份。
